臺灣高雄地方法院刑事判決　　　　　　　96年度訴字第2600號
公　訴　人　臺灣高雄地方法院檢察署檢察官
被　　　告　甲○○
上列被告因違反毒品危害防制條例案件，經檢察官提起公訴（96
年度毒偵字第4241號），嗣被告於本院準備程序進行中，就被訴
事實為有罪之陳述，經告知簡式審判程序之旨，並聽取檢察官及
被告之意見後，本院合議庭裁定由受命法官獨任改依簡式審判程
序審理，並判決如下：
    主  文
甲○○施用第一級毒品，累犯，處有期徒刑捌月，減為有期徒刑
肆月，如易科罰金以新台幣壹仟元折算壹日。扣案海洛因拾貳包
（合計淨重拾陸點玖捌公克、純質淨重參點參肆公克、空包裝總
重肆點貳貳公克）及藥鏟壹支，沒收銷燬之；又施用第二級毒品
，累犯，處有期徒刑陸月，減為有期徒刑月，如易科罰金以新
台幣壹仟元折算壹日。應執行有期徒刑陸月，如易科罰金，以新
台幣壹仟元折算壹日。扣案海洛因拾貳包（合計淨重拾陸點玖捌
公克、純質淨重參點參肆公克、空包裝總重肆點貳貳公克）及藥
鏟壹支，沒收銷燬之。
    事  實
一、甲○○前於民國91年間，因違反槍砲彈藥刀械管制條例案件
    ，經本院以91年度訴字第1729號判決判處有期徒刑2 年確定
    ，送監執行後，於92年10月21日縮短刑期假釋出監，並於93
    年3 月28日假釋期滿未經撤銷，視為執行完畢。又曾因施用
    毒品案件，經本院以91年度毒聲字第1645裁定令入勒戒處所
    觀察、勒戒後，認無繼續施用毒品之傾向，於91年5 月24日
    執行完畢釋放，並經臺灣高雄地方法院檢察署檢察官於91年
    5 月27日以91年度毒偵字第293 號不起訴處分確定。詎仍不
    知戒絕毒癮，明知海洛因及甲基安非他命分別係毒品危害防
    制條例第2 條第2 項第1 款、第2 款所明定之第一、二級毒
    品，不得持有及施用，仍於前述觀察、勒戒執行完畢釋放後
    5 年內，復基於施用第一級毒品海洛因及第二級毒品甲基安
    非他命之犯意，於96年2 月5 日下午3 時50分許，在其位於
    高雄市○○區○○路64號6 樓租屋處，以將第一級毒品海洛
    因摻入香煙內吸取其煙霧之方式施用第一級毒品海洛因乙次
    ；另將第二級毒品甲基安非他命置於玻璃球吸食器燒烤後吸
    取煙霧之方式施用第二級毒品甲基安非他命乙次。嗣於96年
    2 月5 日下午4 時40分許，為警在高雄市○○區○○路64號
    地下室停車場，並扣得其所有第一級毒品海洛因12小包（合
    計淨重16.98 公克、純質淨重3.34公克、空包裝總重4.22公
    克）及專供其施用第一級毒品海洛因所用之藥鏟1 支，始查
    悉上情。
二、案經高雄市政府警察局楠梓分局移送臺灣高雄地方法院檢察
    署檢察官偵查起訴。
    理  由
一、本件被告甲○○所犯為死刑、無期徒刑或最輕本刑為三年以
    上有期徒刑以外之罪，其於準備程序中就被訴事實為有罪之
    陳述，經法官告知簡式審判程序之旨，並聽取公訴人之意見
    後，依刑事訴訟法第273 條之1 第1 項規定，合議庭裁定由
    受命法官獨任進行簡式審判程序，合先敘明。
二、上揭犯罪事實，業據被告於本院審理中坦承不諱，且查被告
    為警查獲後，依法採集之尿液（編號為H-077） ，經送請高
    雄市立凱旋醫院以氣相層析質譜儀法檢驗後，呈第一級毒品
    海洛因代謝後之嗎啡陽性反應及第二級毒品甲基安非他命之
    陽性反應乙節，有該院96年2 月12日報告編號：A00000000
    號濫用藥物尿液檢驗報告1 紙在卷可稽。而「施用海洛因、
    甲基安非他命後，其於尿液中排出之最長時限，受施用劑量
    、施用方式、個人體質及其代謝情況等因素影響，因個案而
    易，施用海洛因一般可檢出之最長時間為海洛因服用後2 至
    4 天；施用甲基安非他命一般可檢出之最長時間為甲基安非
    他命服用後1 至5 天」等情，有行政院衛生署管制藥品管理
    局91年8 月2 日管檢字第108443號函可查，故自前揭尿液檢
    驗報告，可知被告確曾分別於採尿前之代謝時間內，施用毒
    品海洛因及甲基安非他命。此外復有白粉12包及藥鏟1 支扣
    案可證，而白粉12包經送驗後均呈海洛因陽性反應（合計淨
    重16.98 公克、純質淨重3.34公克、空包裝總重4.22公克）
    ，亦有法務部調查局96年3 月2 日調科壹字第0962301695 0
    號鑑定書1 紙在卷可證，且該扣案物係被告所有，亦經被告
    於本院審理中陳明在卷，是被告之自白乃與事實相符，堪信
    為真實，其於前開時、地施用第一級毒品犯行，洵堪認定。
    另被告前因施用毒品案件，經本院裁定送觀察勒戒後，於91
    年5 月24日執行完畢乙節，亦有臺灣高等法院被告前案紀錄
    表、被告刑案資料查註紀錄表各1 份在卷可稽，其於5 年內
    再施用第一級毒品海洛因，依毒品危害防制條例規定，應予
    以論罪科刑。
三、核被告於前開時地，分別施用海洛因、甲基安非他命所為，
    係犯毒品危害防制條例第10條第1 項、第2 項之施用第一級
    毒品罪、施用第二級毒品罪。被告分別持有第一、二級毒品
    海洛因、甲基安非他命，嗣分別進而施用之，持有之低度行
    為應為施用之高度行為所吸收，不另論罪。又被告有如前揭
    事實欄所列前科紀錄，業如前述，其於有期徒刑執行完畢後
    5 年內，故意再犯本件有期徒刑以上之罪，均為累犯，均應
    依刑法第47條第1 項規定加重其刑。其所犯上開二罪名，犯
    意各別，罪名有異，應分論併罰。爰審酌被告前已有施用毒
    品之不良素行，歷經觀察勒戒程序猶施用之，顯見其戒毒意
    志不堅，本不宜寬貸，惟念其施用毒品乃自戕一己之身體健
    康，對社會造成之危害尚非直接鉅大，且犯後坦承犯行，態
    度良好等一切情狀，分別量處如主文所示之刑。又本件被告
    犯罪時間，均在民國96年4 月24日以前，均合於中華民國96
    年罪犯減刑條例所定減刑條件，均應依該條例第2條 第1 項
    第3 款規定減其宣告刑二分之一，並依同條例第9條 規定，
    分別諭知易科罰金之折算標準，並定其應執行之刑，以期自
    新。扣案藥鏟1 支及海洛因12小包，其中藥鏟1 支係被告所
    有專供施用本件第一級毒品所用之器具，業據其於本院審理
    中陳述明確，應與海洛因12小包，均依毒品危害防制條例第
    18條第1 項前段規定，不論屬於犯人與否，宣告沒收銷燬之
    。至鑑驗耗費之海洛因既已滅失，即毋庸再予宣告沒收銷燬
    ，附此敘明。
據上論斷，應依刑事訴訟法第273條之1第1 項、第299條第1項前
段，毒品危害防制條例第10條第1 項、第2 項、第18條第1 項前
段，刑法第11條、第41條第1 項前段、第47條第1 項、第51條第
5款 ，中華民國96年罪犯減刑條例第2 條第1 項第3 款、第7 條
、第9 條、第10條第1 項，判決如主文。
本案經檢察官乙○○到庭執行職務。
中　　華　　民　　國　　96　　年　　7 　　月　　30　　日
                  刑事第十一庭  法  官  林揚奇
以上正本證明與原本無異。
如不服本判決應於收受本判決後10日內向本院提出上訴書狀，並
應敘述具體理由，如未敘述上訴理由者，應於上訴期間屆滿後20
日內補提理由書狀於本院（均須按他造當事人之人數附繕本）「
切勿逕送上級法院」。
中　　華　　民　　國　　96　　年　　7 　　月　　30　　日
 　　　　　　　　　　　　　　　 書記官  于耀文
附錄本案論罪科刑法條全文
毒品危害防制條例第10條
施用第1級毒品者，處6月以上5年以下有期徒刑。
施用第2級毒品者，處3年以下有期徒刑。
